臺灣彰化地方法院協商程序宣示判決筆錄
                                     110年度金簡字第46號
公  訴  人  臺灣彰化地方檢察署檢察官
被      告  劉欣鑫  
            
          
上列被告因110年度金簡字第46號違反洗錢防制法一案，經檢察
官聲請逕以簡易判決處刑（110年度偵字第5863、8077號），因
被告自白犯罪，檢察官聲請改依協商程序而為判決，本院認為適
當，於中華民國110年9月22日上午10時30分，在本院刑事第15法
庭宣示判決筆錄以代判決書，出席職員如下：
    法  官  梁義順
    書記官  施惠卿
    通  譯  江政德
法官起立朗讀判決主文、犯罪事實要旨、處罰條文並告知上訴限
制、期間及提出上訴狀之法院，且諭知記載其內容：
一、主文：
　　甲○○幫助犯洗錢防制法第14條第1項之洗錢罪，處有期徒貳
    月，併科罰金新臺幣參萬元，罰金如易服勞役，以新臺幣壹
    仟元折算壹日。緩刑貳年，並應於判決確定之日起陸個月內
    ，支付公庫新臺幣參萬元。
二、犯罪事實要旨：引用檢察官聲請簡易判決處刑書之記載（如
    附件）。
三、處罰條文：刑法第30條第1項前段、第339條第1項、第30條
    第1項前段、洗錢防制法第14條第1項。
四、協商判決除有刑事訴訟法第455條之4第1項第1款於本訊問程
    序終結前，被告撤銷協商合意或檢察官撤回協商聲請者；第
    2款被告協商之意思非出於自由意志者；第4款被告所犯之罪
    非第455條之2第1項所得以協商判決者；第6款被告有其他較
    重之裁判上一罪之犯罪事實者；第7款法院認應諭知免刑或
    免訴、不受理者情形之一，及違反同條第2項「法院應於協
    商合意範圍內為判決；法院為協商判決所科之刑，以宣告緩
    刑或二年以下有期徒刑、拘役或罰金為限」等情形外，不得
    上訴。
五、本件如得上訴且不服本判決時，得自收受宣示判決筆錄送達
    之日起20日內，向本院提出上訴狀（須附繕本），上訴於第
    二審法院。
六、依據刑事訴訟法第455條之9之規定，作成本宣示判決筆錄，
    以代判決書。
中　　華　　民　　國　　110 　年　　9 　　月　　22　　日
                臺灣彰化地方法院刑事第八庭
                        書記官  施惠卿
                        法　官  梁義順
以上正本係照原本做成。
中　　華　　民　　國　　110 　年　　9 　　月　　22　　日
                        書記官  施惠卿
附件：
　臺灣彰化地方檢察署檢察官聲請簡易判決處刑書　
                                     110年度偵字第5863號
                                     110年度偵字第8077號
　　被　　　告　甲○○　女　24歲（民國00年0月0日生）
　　　　　　　　　　　　住彰化縣○○鄉○○村○○路000○0
                         0號
　　　　　　　　　　　　國民身分證統一編號：Z000000000號
上列被告因違反洗錢防制法等案件，業經偵查終結，認為宜聲請
以簡易判決處刑，茲將犯罪事實及證據並所犯法條分敘如下：　
　　　　犯罪事實
一、甲○○能預見將自己金融機構帳戶之存摺、金融卡及密碼提供
    予他人使用，足供他人作為詐欺取財犯罪之用，他人用以提
    領後即產生遮斷資金流動軌跡以逃避追訴、處罰之效果，竟
    仍以縱若有人持以詐欺取財，或掩飾、隱匿特定犯罪所得，
    亦不違反其本意，而基於幫助他人詐欺取財、洗錢之不特定
    故意，於民國110年3月26日10時許，以通訊軟體LINE與帳號
    暱稱「林小姐」之姓名年籍均不詳之人(無證據證明係未成
    年人)聯繫後，同意以10天為1期，每期租金新臺幣(下同)11
    ,000元，每月租金33,000元之代價，提供所申辦之中國信託
    商業銀行帳號000-000000000000號帳戶(下稱中國信託銀行
    帳戶)予「林小姐」使用，並依「林小姐」之指示，於110年
    3月26日23時許，在臺中市復興路統一超商股份有限公司新
    立德門市，先將上開中國信託銀行帳戶之金融卡密碼變更為
    指定之號碼「666888」後，再以交貨便寄件方式，將上開中
    國信託銀行帳戶存摺、金融卡，交付予「林小姐」與其所屬
    詐欺集團成員(無證據證明屬3人以上詐欺集團)收受。嗣「
    林小姐」與其所屬詐欺集團成員取得甲○○上開中國信託銀行
    帳戶資料後，即意圖為自己不法之所有，共同基於詐欺取財
    、洗錢之犯意聯絡，於附表所示之時間、詐欺方式，詐欺如
    附表所示之乙○○、甲○○，致其等2人均陷於錯誤，分別匯款
    如附表所示之金額至甲○○上開中國信託銀行帳戶內，隨即遭
    詐欺集團成員提領，以此方式掩飾、隱匿詐欺取財犯罪所得
    之去向。嗣乙○○、甲○○察覺有異報警處理而循線查悉上情。
二、案經乙○○、甲○○訴由彰化縣警察局鹿港分局報告偵辦。
        證據並所犯法條
一、證據清單及待證事實：
編號 證據名稱 待證事實 1 被告甲○○於員警調查時及偵查中之供述 證明被告以10天為1期，每期租金11,000元，每月租金33,000元之代價，提供所申辦上開中國信託銀行帳戶存摺、金融卡(含密碼)，並寄交予通訊軟體LINE帳號暱稱「林小姐」及所屬詐欺集團成員之事實。 2 告訴人乙○○於員警調查時之指訴、帳戶交易明細查詢及匯款資料畫面照片各1張 證明告訴人乙○○遭詐欺集團詐欺，於110年3月28日15時41分許，以轉帳方式，匯款17,123元至被告上開中國信託銀行帳戶之事實。 3 告訴人甲○○於員警調查時之指訴、郵政自動櫃員機110年3月28日16時37分許之交易明細表 證明告訴人甲○○遭詐欺集團詐欺，於110年3月28日16時37分許，以自動櫃員機轉帳方式，匯款15,423元至被告上開中國信託銀行帳戶之事實。 4 通訊軟體LINE之對話紀錄截圖照片 證明被告以10天為1期，每期租金11,000元，每月租金33,000元之代價，出租所申辦上開中國信託銀行帳戶存摺、金融卡(含密碼)，並寄交予通訊軟體LINE帳號暱稱「林小姐」及所屬詐欺集團成員之事實。 5 中國信託銀行帳號000-000000000000號帳戶存戶基本資料、存款交易明細 證明下列事項： 1.告訴人乙○○遭詐欺集團詐欺，於110年3月28日15時41分許，匯款17,123元至被告上開中國信託銀行帳戶，旋遭提領一空之事實。 2.告訴人甲○○遭詐欺集團詐欺，於110年3月28日16時37分許，匯款15,423元至被告上開中國信託銀行帳戶，旋遭提領一空之事實。 
二、核被告所為，係犯刑法第30條第1項前段、第339條第1項之
    幫助詐欺取財及刑法第30條第1項前段、洗錢防制法第14條
    第1項之幫助洗錢等罪嫌。其以一提供其中國信託銀行帳戶
    之行為，幫助他人詐欺取財及洗錢，係一行為觸犯上開2罪
    名，為想像競合犯，請依刑法第55條規定，從一重之幫助洗
    錢罪嫌處斷。又被告提供上開中國信託銀行帳戶存摺、金融
    卡(含密碼)予詐欺集團成員，供該詐欺集團成員遂行詐欺取
    財犯罪使用，主觀上係以幫助之意思，參與構成要件以外之
    行為，為幫助犯，請酌量是否依刑法第30條第2項規定，減
    輕其刑。
三、依刑事訴訟法第451條第1項聲請逕以簡易判決處刑。
　　此　　致
臺灣彰化地方法院
中　　華　　民　　國　110　　年　　8 　　月　　24　　日
　　　　　　　　　　　　　　　檢　察　官  王銘仁
本件正本證明與原本無異　
中　　華　　民　　國　110　　年　　8 　　月　　27    日
                              書  記  官  陳演霈
附表
編號 被害人 詐欺時間、方式 匯款時間、金額 （新臺幣/元） 匯款帳戶   1 乙○○(提出告訴) 詐欺集團不詳成員假冒超商人員、銀行客服人員，於110年3月28日14時30分許起，陸續撥打電話聯繫乙○○，佯稱因程式遭駭客入侵，導致其被升級為黃金會員，如要取消，將請銀行客付人員協助處理等語，致乙○○陷於錯誤，遂依指示操作匯款。 110年3月28日15時41分許，在高雄市住處，以網路銀行轉帳方式，匯款17 ,123元。  被告之中國信託銀行帳戶  2 甲○○(提出告訴) 詐欺集團不詳成員假冒網路賣家、郵局客服人員，於110年3月28日15時30分許起，陸續撥打電話聯繫甲○○，佯稱因訂單錯誤，將多扣1筆款項，如要取消扣款，需至自動櫃員機操作等語，致甲○○誤信為真，遂依指示操作匯款。 110年3月28日16時37分許，在新竹市○區○○路0000號交通大學內郵局，以自動櫃員機轉帳方式，匯款15,423元。 被告之中國信託銀行帳戶